臺灣高雄地方法院民事判決
111年度雄小字第2787號
原      告  新光產物保險股份有限公司

法定代理人  吳昕紘  
訴訟代理人  楊昱宏  
複  代理人  方柏權  
被      告  包丹娟  
上列當事人間請求損害賠償事件，經本院於民國111年12月1日言
詞辯論終結，判決如下：
    主      文
一、被告應給付原告新臺幣（下同）3萬9,763元，及自民國（下
    同）111年9月23日起至清償日止，按年息5％計算之利息。
二、原告其餘之訴駁回。
三、訴訟費用1,000元由被告負擔55％，餘由原告負擔。
四、本判決第一項得假執行。
    事實及理由
壹、程序方面
一、按因侵權行為涉訟者，得由行為地之法院管轄，民事訴訟法
    第15條第1項定有明文。本件之侵權行為地位處高雄市小港
    區路段，是本院自有管轄權。
二、被告經合法通知，未於最後言詞辯論期日到場，核無民事訴
    訟法第386條各款所列情形，爰依原告聲請，由其一造辯論
    而為判決。
貳、實體方面
一、原告主張：被告於110年12月22日8時15分許，駕駛車牌號碼
    000-0000號自用小客貨車（下稱甲車），沿高雄市小港區高
    坪二十二路外車道東向西方向行駛至北林路口停等紅燈時，
    因煞車未完妥而往後滑動，適伊所承保第三人徐瑋駿所有且
    駕駛之車牌號碼000-0000號自用小客車（下稱乙車）沿同路
    段同向於甲車後方停等紅燈，致兩車發生碰撞（下稱系爭事
    故），乙車因此車體受損，乙車於保險期間發生系爭事故，
    伊已依強制汽車責任保險法及保險契約賠徐瑋駿修理費用7
    萬2,392元（含工資9,555元、烤漆1萬8,535元及零件4萬4,3
    02元），上開費用係因被告過失所致，原告自得依強制汽車
    責任保險法第53條規定，代位行使徐瑋駿對被告之損害賠償
    請求權，為此，爰依民法第184條第1項前段、第191條之2、
    保險法第53條規定提起本訴等語，並聲明：被告應給付原告
    7萬2,392元及自起訴狀繕本送達翌日起至清償日止，按週年
    利率5％計算之利息。
二、被告則未於言詞辯論期日到場，亦未提出書狀作何聲明或陳
    述。
三、得心證之理由 
㈠、按因故意或過失，不法侵害他人之權利者，負損害賠償責任
    ；汽車、機車或其他非依軌道行駛之動力車輛，在使用中加
    損害於他人者，駕駛人應賠償因此所生之損害，民法第184
    條第1項前段、第191條之2前段分別定有明文。經查，被告
    就系爭事故具有前揭過失，致乙車受損等事實，乙車所有人
    徐瑋駿並因此支出修理費用7萬2,392元，經原告理賠前揭修
    理費用予徐瑋駿等情，業據原告提出與其所述相符之行照影
    本、高雄市政府警察局道路交通事故當事人登記聯單、高雄
    市政府警察局道路交通事故初步分析研判表、估價單、車損
    照片、統一發票等件為證（見本院卷第13至27頁），而被告
    經合法通知，既未於言詞辯論期日到場爭執，復未提出書狀
    答辯以供本院斟酌，依民事訴訟法436條之23準用第436條第
    2項、第280條第3項、第1項之規定，即視同自認原告之主張
    ，堪認原告之主張為真實。是被告既就系爭事故具有過失，
    致乙車受損，自應負損害賠償責任。
㈡、按物被毀損時，被害人除得依民法第196條請求賠償外，並不
    排除民法第213條至第215條之適用。依民法第196條請求賠
    償物被毀損所減少之價額，得以修復費用為估定之標準，但
    以必要者為限（例如：修理材料以新品換舊品，應予折舊）
    。經查，乙車為108年2月出廠，因本件車禍受損修復需費7
    萬2,392元，其中工資9,555元、烤漆1萬8,535元及零件4萬4
    ,302元，有行照影本（見本院卷第13頁）、估價單（見本院
    卷第19至21頁）、車損照片（見本院卷第23至25頁）、統一
    發票（見本院卷第27頁）在卷可按，則乙車既非新車，依諸
    上開說明，其修復時材料更換係以新品替換舊品，計算零件
    材料之損害賠償數額時，應扣除折舊部分始屬合理。又依行
    政院所發布之固定資產耐用年數表及固定資產折舊率表，自
    用小客車耐用年數為5年，依定率遞減法每年應折舊369/100
    0，且採用定率遞減法者，其最後一年之折舊額，加歷年折
    舊累計額，其總和不得超過該資產成本原額之10分之9。另
    依營利事業所得稅查核準則第95條第6項規定「固定資產提
    列折舊採用定率遞減法者，以1年為計算單位，其使用期間
    未滿1年者，按實際使用之月數相當於全年之比例計算之，
    不滿1月者，以1月計」，乙車自出廠日108年2月，迄本件車
    禍發生時即110年12月22日，已使用2年11月，則零件扣除折
    舊後之修復費用估定為1萬1,673元（詳如附表之計算式），
    是加計無庸折舊之工資9,555元及烤漆1萬8,535元，被告應
    賠償之乙車修復費用為3萬9,763元（計算式：11,673+9,555
    +18,535＝39,763）。
㈢、按被保險人因保險人應負保險責任之損失發生，而對於第三
    人有損失賠償請求權者，保險人得於給付賠償金額後，代位
    行使被保險人對於第三人之請求權；但其所請求之數額，以
    不逾賠償金額為限，保險法第53條第1項定有明文。經查，
    第三人徐瑋駿就乙車前向原告投保車體損失保險，而原告已
    就系爭事故致乙車損壞而給付修復費用，此有估價單及統一
    發票（見本院卷第19至21頁、第27頁）附卷可參，又徐瑋駿
    就乙車受損得向被告請求賠償3萬9,763元乙節，已如前述，
    則依上開規定，原告自得代位行使徐瑋駿對於被告之請求權
    ，是以原告應得向被告請求賠償3萬9,763元。
四、綜上所述，原告依侵權行為及保險代位之法律關係請求被告
    給付3萬9,763元及自起訴狀繕本送達翌日（於111年9月12日
    寄存送達，見本院卷第43頁）即111年9月23日起至清償日止
    ，按年息5％計算之利息，為有理由，應予准許。至其逾此範
    圍之請求，為無理由，應予駁回。
五、本件原告勝訴部分係適用小額訴訟程序所為被告敗訴之判決
    ，依民事訴訟法第436條之20之規定，應依職權宣告假執行
    ；並確定訴訟費用額為1,000元（即如後附訴訟費用計算式
    ）。
六、訴訟費用負擔之依據：民事訴訟法第79條。　　　
中　　華　　民　　國　　111 　年　　12　　月　　14　　日
                  高雄簡易庭　法　　　官  林綉君
以上正本係照原本作成。
民事訴訟法第436條之24第2項：對於本判決之上訴，非以違背
法令為理由，不得為之。
如對本判決上訴，須於判決送達後20日內向本院提出上訴狀，並
須表明原判決所違背之法令及其具體內容與依訴訟資料可認為原
判決有違背法令之具體事實之上訴理由。
中　　華　　民　　國　　111 　年　　12　　月　　14　　日
    　　　　　　　　　　　　  書　記　官  羅崔萍

訴訟費用計算式：
裁判費         1,000元
合計           1,000元

附表
折舊時間 金額 第1年折舊值 44,302×0.369=16,347 第1年折舊後價值 44,302-16,347=27,955 第2年折舊值 27,955×0.369=10,315 第2年折舊後價值 27,955-10,315=17,640 第3年折舊值 17,640×0.369×(11/12)=5,967 第3年折舊後價值 17,640-5,967=11,673